# 处置子公司资本公积如何处理

提问人：zuguowansui 时间：2012-03-20 17:57:05
请问陈老师一个实物问题 一个集团下边有一个全资子公司，本年注销了 清算后净资产为 30 万元，集团公司把净资产卖给了另一子公司，集团做了其他应收款并处理了长期投资，接受的子公司借资产贷负债贷其他应付款对集团，清算的子公司的净资产中有资本公积 300 万元，问题 1 请问该种情况下集团在编制合并报表时资本公积可不可以转入当期损益。需要不需要考虑资本公积是资本溢价还是综合收益而转入损益或者是不转入的问！问题 2 如果接受的子公司不是百分之百的控股的话，如何考虑此资本公积 谢谢

回答人：chenyiwei
就集团合并报表层面而言，该交易并不改变其所能控制的经济资源，而且把全资子公司的净资产卖给另一子公司属于顺销交易（如有内部交易损益，则其抵销影响全部归属母公司股东，少数股东不承担），因此该交易的影响在合并报表层面应全部抵销，不影响合并报表，包括当作为接受方的子公司为非全资子公司时。